---
title: "Ejercicio6_ggmap"
author: "Carlos Ferrer-Bonsoms"
date: "13 de junio de 2018"
output:
  html_document: default
  word_document: default
  pdf_document: default
---

```{r setup, include = FALSE}
knitr::opts_chunk$set(echo = TRUE)
```


Este es un R Markdown a modo de ejercicio para aprender su uso. Para su contenido me he basado en los ejercicos realizados sobre ggmap.

#### Librerías requeridas

```{r warning = FALSE, message = FALSE}
library(tidyverse)
library(ggmap)
library(knitr)
library(kableExtra)
require(raster)
require(plotly)
```


#### Ejercicio 1

Dibujar un punto en un mapa con nombre

```{r, warning = TRUE, message = FALSE, echo = TRUE}
casa_zizur <- data.frame(lon = -1.693952,lat = 42.79191)
mapa <- get_map(casa_zizur, zoom = 16)
mapa2 <- get_map(casa_zizur, zoom = 16, source = "stamen", maptype = "watercolor")
```

```{r, warning = FALSE}
ggmap(mapa) + 
  geom_point(data = casa_zizur, aes(x = lon, y = lat), size = 3, col = "red3") +
  geom_text(data = casa_zizur, aes(x = lon, y = lat), label = "Casa", size = 3)

ggmap(mapa2) + 
  geom_point(data = casa_zizur, aes(x = lon, y = lat), size = 3, col = "red3") +
  geom_text(data = casa_zizur, aes(x = lon, y = lat), label = "Casa", size = 3)
```


#### Ejercicio 2

Dibujar en un mapa las terrazas del barrio donde está Kschool.
Utilizar la base de datos de las terrazas del csv.

```{r, warning = TRUE, message = FALSE, echo = TRUE}
terrazas <- read.csv("data/terrazas.csv")
kschool <- data.frame(lon = -3.705715,lat = 40.43232)
mapa <- get_map(kschool, zoom = 16)
```

```{r, warning = FALSE}
ggmap(mapa) + 
  geom_point(data = terrazas, aes(x = lon, y = lat), 
             size = 1.5, alpha = 0.75, col = "orange3")
```

#### Ejercicio 3

Mismo ejercicio que antes pero con gasolineras.
Utilizar la base de datos de carburantes del csv.

```{r, warning = FALSE, message = FALSE, echo = TRUE}
gasolineras <- read.csv("data/carburantes.csv", sep = ";", encoding = "UTF-8", dec = ",")
```

Voy a ver las provincias con menor precio de media en Gasoleo.A

```{r, warning = FALSE}
p <- gasolineras %>% 
  filter(Precio.Gasoleo.A != "", !is.na(Precio.Gasoleo.A)) %>% 
  group_by(Provincia) %>% 
  summarise(avg_precio = mean(Precio.Gasoleo.A)) %>% 
  mutate(rango = rank(avg_precio)) %>% 
  arrange(rango)

kable(p, caption = "Precio medio en Gasóleo A") %>% 
  kable_styling() %>% 
  scroll_box(width = "100%", height = "200px")
```

Voy a dibujar las gasolineras de Madrid teniendo en cuenta solo el Precio.Gasoleo.A

```{r, warning = TRUE, message = FALSE, echo = TRUE}
gasolineras_madrid <- gasolineras %>%
  filter(Provincia == "MADRID", Precio.Gasoleo.A != "", !is.na(Precio.Gasoleo.A)) %>% 
  select(lon = Longitud..WGS84., lat = Latitud..WGS84., Precio.Gasoleo.A)

madrid <- data.frame(lon = -3.70379,lat = 40.41678)
mapa <- get_map(madrid)
```

```{r, warning = FALSE}
ggmap(mapa) + 
  geom_point(data = gasolineras_madrid, aes(x = lon, y = lat, color = Precio.Gasoleo.A),
             alpha = 0.8, size = 1.5)
```

Ahora voy a dibujar las que tengan un precio menor a 1.10

```{r, warning = TRUE, message = FALSE, echo = TRUE}
gasolineras_madrid <- gasolineras %>%
  filter(Provincia == "MADRID", Precio.Gasoleo.A != "", !is.na(Precio.Gasoleo.A)) %>% 
  filter(Precio.Gasoleo.A < 1.10) %>% 
  select(lon = Longitud..WGS84., lat = Latitud..WGS84., Precio.Gasoleo.A)
```

```{r, warning = FALSE}
ggmap(mapa) + 
  geom_point(data = gasolineras_madrid, aes(x = lon, y = lat),
             alpha = 0.8, size = 2)
```


#### Ejercicio 4

Dibujar las gasolineras en Madrid: Gasoleos y Gasolinas
Que cada tipo de carburante tenga su gráfico
Utilizar el color para ver la diferencia de precios

Primero filtro los datos y selecciono las variables que quiero

```{r, warning = TRUE, message = FALSE, echo = TRUE}
gasolineras_madrid <- gasolineras %>% 
  select(lon = Longitud..WGS84., lat = Latitud..WGS84.,
         Provincia,
         Precio.Gasolina.95.Protección,
         Precio.Gasolina..98,
         Precio.Gasoleo.A,
         Precio.Nuevo.Gasoleo.A) %>% 
  filter(Provincia == "MADRID", !is.na(Precio.Gasoleo.A),
         !is.na(Precio.Nuevo.Gasoleo.A), !is.na(Precio.Gasolina..98),
         !is.na(Precio.Gasolina.95.Protección))
```

Ahora transformo mi DF poniendo los tipos de carburantes en formato fila

```{r, warning = TRUE, message = FALSE, echo = TRUE}
gasolineras_madrid <- gather(gasolineras_madrid, carburante, precio, -lon, -lat, -Provincia)
```

```{r, warning = FALSE}
ggmap(mapa) +
  geom_point(data = gasolineras_madrid, aes(x = lon, y = lat, color = precio),
             size = 1.5, alpha = 0.8) +
  ggtitle("Precios Carburantes en Madrid") +
  facet_wrap( ~ carburante) + 
  theme_bw()
```


#### Ejercicio 5

Utiliza el conjunto de datos Crime que viene con el paquete ggmap
Haz un gráfico en el mapa de Houston solo teniendo en cuenta los asaltos graves
Un gráfico por tipo de asalto y un gráfico por día de la semana

```{r, warning = TRUE, message = FALSE, echo = TRUE}
houston_crime <- crime %>% 
  filter(!offense %in% c("aggravated assault", "burglary", "theft"))

houston <- data.frame(lon = -95.3698, lat = 29.76043)
mapa <- get_map(houston, zoom = 14)
```

```{r, warning = FALSE}
ggmap(mapa) + 
  geom_point(data = houston_crime, aes(x = lon, y =lat), 
             size = 1, alpha = 0.6, color = "red3") +
  facet_wrap( ~ offense)

ggmap(mapa) + 
  geom_point(data = houston_crime, aes(x = lon, y = lat), 
             size = 1, alpha = 0.6, color = "red3") +
  facet_wrap( ~ day)
```



#### Ejercicio 6 
Utiliza el conjunto de datos Crime que viene con el paquete ggmap
Haz un gráfico en el mapa de Houston solo teniendo en cuenta los asaltos graves
Un gráfico por tipo de asalto y un gráfico en formato de densidades

```{r, warning = FALSE}
ggmap(mapa) + 
  stat_density2d(data = houston_crime, aes(x = lon, y = lat, alpha = ..level..),
                 fill = "red4", size = 2, geom = "polygon") + 
  facet_wrap( ~ offense)
```



#### Ejercicio 7 
Utilizando la base de datos del paro del csv:
Hacer un gráfico de la tasa del paro según sexo y provincia en un mapa
Se debe diferenciar la tasa del paro según el color (solo la península)
Coger el primer trimestre del 2011

```{r, warning = TRUE, message = FALSE, echo = TRUE}
paro <- read.csv("data/paro.csv", encoding = "UTF-8")
paro_I_2011 <- paro %>%
  filter(Año == 2011)

# Cargo el mapa de España y filtro para quedarme la península
shape <- getData("GADM", country= "Spain", level = 2)
peninsula <- subset(shape, !NAME_1 == "Islas Canarias")

# Transformo la variable peninsula en data frame
peninsula.df <- fortify(peninsula, region="CCA_2")

# Ahora hago un merge para unificar las dos base de datos
# Tengo que transformar la columna id porque está guardada como texto
peninsula.df <- peninsula.df %>% 
  mutate(id = as.numeric(id))

peninsula_paro = inner_join(peninsula.df, paro_I_2011, by = c("id" = "Prov.id"))
```

```{r, warning = FALSE}
ggplot(peninsula_paro) + 
  aes(x = long, y = lat, group = group, fill = Tasa.paro) + 
  geom_polygon(colour = "grey80", size = 0.1) + 
  facet_grid(Sexo ~ Trimestre) + 
  ggtitle("Tasa del paro 2011 por Trimestre") +
  scale_fill_gradient(low = "aliceblue", high = "steelblue4") +
  coord_quickmap()
```
